

NACHO GRACIA

Full Stack Developer

gracianacho@gmail.com

+34 622 432 346

<u>Linkedin</u>

<u>GitHub</u>

EDUCACIÓN

Bootcamp Full Stack Development NEOLAND

enero-marzo 2024

Máster en dirección de fotografía **ECIB**

2015-2016

CFGS Realización audiovisual **CIFP Los Enlaces** 2011-2012

IDIOMAS

Castellano - Nativo

Catalán - Avanzado

Inglés - B2

Portugués - Básico

SKILLS TÉCNICAS

JavaScript Node.js

TypeScript HTML5

CSS React

Axios Bootstrap

MongoDB

Sobre mí

Desarrollador Full Stack con más de 10 años de experiencia laboral. Anteriormente desempeñé el rol de Director de Fotografía en una variedad de proyectos audiovisuales, desde cine hasta publicidad, videoclips y series.

Actualmente mi pasión por la tecnología y mis ganas de aprendizaje continuo me han llevado a explorar el campo de la programación He dedicado tiempo a profundizar mis conocimientos en tecnologías clave como JavaScript, HTML5, CSS React y Node.js, asegurándome de estar al tanto de las últimas tendencias y mejores prácticas.

Estoy ansioso por aplicar mi experiencia previa y mi creciente expertise técnico para desarrollar soluciones innovadoras y eficientes en el mundo del desarrollo web.

Proyectos full stack developer

Red social "OyeVecino"

Frontend (

Backend (



SPA de red social. Frontend y backend realizado con JavaScript, React, Node.js, express, mongoDB, nodemailer, axios, Vite, esLint,... siguiendo una metodología SCRUM.

HUB de juegos Frontend (

SPA con una pokeAPI, dos juegos contra el ordenador y un modo dark. Realizado con JavaScript y Node.js

Experiencia laboral

Director de fotografía 2013-2023: Dirección de fotografía a cargo del equipo de iluminación y cámara en:

Ficción 2018-2023

- -LA BICI. Antonio Oliete. Cortometraje 2022 (en distribución)
- -EL ÚLTIMO SHOW. Álex Rodrigo. 2ª Unidad. Aragón TV, HBO. 2020
- -CARRASCA. Alejandro Cortés. Documental 2018. Filmin

Publicidad 2013-2023

- -BLACK HOLE. Spot web
- -CARA A CARA. Spot/entrevista tv TCM
- -MANZANAS ENVY. Spot tv Nacional
- -SWIP CAR. Spot tv Nacional
- -ALGESAL. Spot tv Nacional
- -PETRONAS. Spot Internacional. Malasia

Videoclip 2013-2023

- -CHENOA. "Soy humana"
- -ARNAU GRISO. "Desamortil"
- -MÀIA. "Mai"

Docencia

-Ayundantía de cámara en Máster Dirección de fotografía. ECIB. 2017-2019